臺灣高雄地方法院刑事判決　　　　　　　96年度訴字第1444號
公　訴　人　臺灣高雄地方法院檢察署檢察官
被　　　告　乙○○
　　　　　　甲○○
共　　　同　義務辯護人林夙慧律師
指定辯護人
上列被告等因毒品危害防制條例案件，經檢察官提起公訴（96年
度偵字第7828號），本院判決如下：
    主  文
乙○○共同販賣第二級毒品，累犯，處有期徒刑柒年捌月。扣案
之第二級毒品甲基安非他命壹包（驗後淨重零點肆捌伍公克）、
參包（驗後淨重分別為拾柒點貳陸壹、零點參肆肆、零點捌零肆
公克）、參包（驗後淨重合計為壹點零零玖公克）、陸包（驗後
淨重合計為零點玖伍捌公克）均沒收銷燬之；扣案之銀色SHARP
廠牌行動電話壹支（含門號0000000000號SIM 卡1枚）及塑膠鏟
管陸支，均沒收。
甲○○共同販賣第二級毒品，處有期徒刑柒年陸月。扣案之第二
級毒品甲基安非他命壹包（驗後淨重零點肆捌伍公克）、參包（
驗後淨重分別為拾柒點貳陸壹、零點參肆肆、零點捌零肆公克）
、參包（驗後淨重合計為壹點零零玖公克）、陸包（驗後淨重合
計為零點玖伍捌公克）均沒收銷燬之；扣案之銀色SHARP 廠牌行
動電話壹支（含門號0000000000號SIM 卡1 枚）及塑膠鏟管陸支
，均沒收。
甲○○其餘被訴販賣第二級毒品部分，均無罪。
    事  實
一、乙○○（綽號「長腳」）前因公共危險案件，經本院於民國
    94 年3月17日以94年度交簡字第755 號判處有期徒刑6 月確
    定，嗣於94年6 月16日易科罰金執行完畢。詎其仍不知警惕
    ，明知甲基安非他命係經政府公告，列為毒品危害防制條例
    第2 條第2 項第2 款所定之第二級毒品，未經許可不得持有
    、販賣，竟基於販賣第二級毒品甲基安非他命牟取不法利益
    之犯意，以其所有之0000000000號行動電話作為聯絡工具，
    先後於下列時、地，販賣第二級毒品甲基安非他命予丙○○
    ：(一)、於95年12月底某日，以新臺幣（下同）2,000 元之價
    格，向陳信文（檢察官另案偵查）販入不詳數量之第二級毒
    品甲基安非他命1 包，迨同日不詳時間，丙○○撥打乙○○
    之上開0000000000號行動電話，向乙○○表示欲購買2,000
    元之甲基安非他命，乙○○即從上開販入之甲基安非他命抽
    取部分留供己用後，於同日某時，在高雄市左營區○○○路
    麥當勞店前，以2,000 元之代價，將所餘之第二級毒品甲基
    安非他命，販賣予丙○○；(二)、於96年2 月底某日，以2,00
    0 元之價格，向莊月雯（檢察官另案偵查中）販入不詳數量
    之第二級毒品甲基安非他命1 包，後丙○○於同日不詳時間
    ，撥打乙○○之上開行動電話，先由乙○○不知情之同居女
    友甲○○（綽號「姊仔」，與乙○○同居在高雄市○○區○○路635 巷17號3 樓）接聽後，丙○○稱欲找乙○○，甲○○隨即將電話轉予乙○○，迨乙○○接聽電話後，丙○○乃
    向乙○○表示欲購買2,000 元之甲基安非他命，乙○○即自
    上開販入之甲基安非他命中，抽取部分留供己用後，於同日
    某時，在高雄市左營區○○○路麥當勞店前，以2,00 0元之
    代價，將所餘之第二級毒品甲基安非他命，販賣予丙○○；
    (三)、丙○○於96年3 月8 日某時，先向乙○○表示有意購買
    甲基安非他命，乙○○即於同日，與有共同販賣第二級毒品
    犯意聯絡之甲○○以2,000 元之價格，向莊月雯（檢察官另
    案偵查中）販入不詳數量之第二級毒品甲基安非他命1 包，
    2 人再從中抽取部分甲基安非他命留供己用，迨丙○○於翌
    日即96年3 月9 日下午1 時許，撥打乙○○上開行動電話，
    向乙○○聯絡購買甲基安非他命乙事，適乙○○當時正在午
    睡，乃由甲○○接聽電話，丙○○向甲○○表明欲購買
    2,000 元之甲基安非他命，兩人即相約在乙○○、甲○○上
    開租屋處附近之高雄市○○區○○路677 巷口全家超商斜對
    面之「遠傳電信服務中心」碰面，嗣於同日下午2 時許，甲○○將上開販入之甲基安非他命1 包裝入紅包袋內，並攜帶
    下樓欲與丙○○交易之際，為警當場在高雄市○○區○○路
    635 巷17號之樓梯間當場查獲，並扣得第二級毒品甲基安非
    他命1 包（驗後淨重0.485 公克）；嗣並於其2 人上開租屋
    處內，扣得乙○○上開搭配門號0000000000號之銀色SHARP
    廠牌行動電話1 支（含SIM 卡1 枚）、第二級毒品甲基安非
    他命3 包（驗後淨重分別為17.261、0.344 、0.804 公克）
    、3 包（驗後淨重合計為1.009 公克）、6 包（驗後淨重合
    計為0.958 公克）、塑膠鏟管6 支、電子秤1 臺、玻璃管4
    支、殘渣袋7 只、空夾鏈袋1 批、剪刀1 支，另有行動電話
    7 支（均含SIM 卡）及0000000000號、0000000000號之行動
    電話SIM 卡計2 枚，始查知上情。
二、案經高雄市政府警察局移送臺灣高雄地方法院檢察署檢察官
    偵查起訴。
    理  由
一、本件關於證據能力之判斷：
  (一)、按「被告以外之人於審判外之言詞或書面陳述，除法律有
      規定者外，不得作為證據」，刑事訴訟法第159 條第1 項
      定有明文。本件證人丙○○於警詢中所言，係被告以外之
      人於審判外之陳述，且無刑事訴訟法第159 條之2 、第15
      9 條之3 各款所定可信之特別情況，依上開條文規定，尚
      不得作為證據。
  (二)、又「法院或檢察官得囑託醫院、學校或其他相當之機關、
      團體為鑑定，或審查他人之鑑定，並準用第203條至第206
      條之1 之規定」、「鑑定之經過及其結果，應命鑑定人以
      言詞或書面報告」，刑事訴訟法第208 條第1 項前段、第
      206 條第1 項亦有規定。故經法院、檢察官囑託相當之機
      關為鑑定後，由鑑定人以書面報告其鑑定之結果者，依上
      開條文規定，即屬法律有規定而得為證據。是本院經囑託
      高雄醫學大學附設中和紀念醫院對扣案之毒品進行鑑定，
      該院96年4 月24日報告編號0000-000至0000-000號函所附
      鑑定報告已就其鑑定之過程、依據及結論詳予記載，自得
      作為證據。
  (三)、按「被告以外之人於審判外之陳述，雖不符前4 條之規定
      ，而經當事人於審判程序同意作為證據，法院審酌該言詞
      陳述或書面陳述作成時之情況，認為適當者，亦得為證據
      」、「當事人、代理人或辯護人於法院調查證據時，知有
      第159 條第1 項不得為證據之情形，而未於言詞辯論終結
      前聲明異議者，視為有前項之同意」，刑事訴訟法第159
      條之5 第1 、2 項分別定有明文，而上開規定之立法意旨
      在於傳聞證據未經當事人之反對詰問予以核實，原則上先
      予排除，惟若當事人已放棄詰問或未聲明異議，基於證據
      資料愈豐富，愈有助於真實發現之理念，且強化言詞辯論
      主義，法院自可承認該傳聞證據例外擁有證據能力。經查
      ，卷附高雄市政府警察局刑警大隊搜索扣押筆錄暨扣押物
      品目錄表，雖均係被告以外之人於審判外之陳述，性質上
      屬傳聞證據，惟均經被告2 人同意作為證據，又本院審酌
      上開書面陳述作成時之情況，並查無其他不法之情狀，足
      認為得為本案之證據，依刑事訴訟法第159 條之5 之規定
      具有證據能力。
二、訊據被告乙○○對其於上開時間，先後3 次以2,000 元之價
    格，販賣第二級毒品甲基安非他命予丙○○之行為，均坦承
    不諱；而被告甲○○固坦承查獲當日係由伊接聽丙○○之來
    電，並攜帶裝有甲基安非他命之紅包袋，欲下樓交付予丙○○等情，惟矢口否認有何販賣第二級毒品甲基安非他命之犯
    行，辯稱：當天丙○○來電時，因為被告乙○○在午睡，叫
    不起來，故伊代為接聽後，再轉告予被告乙○○，被告乙○○要伊幫忙拿東西下樓交予丙○○，但伊並不知紅包袋內裝
    有何物，伊並未與被告乙○○共同販賣甲基安非他命云云。
    經查：
  (一)、被告甲○○於上開時、地為警攔檢查獲，在其手上扣得以
      紅包袋包裝之第二級毒品甲基安非他命1 包（驗後淨重0.
      485 公克），並在其與被告乙○○之租屋處扣得乙○○上
      開搭配門號0000000000號使用之銀色SHARP 廠牌行動電話
      1 支（含SIM 卡1 枚）、第二級毒品甲基安非他命12包、
      電子秤1 臺、玻璃管4 支及塑膠鏟管6 支等物品，此經被
      告2 人供認不諱，且有證人即查獲員警張啟志到庭證述在
      卷（見本院卷第131 頁），並有高雄市政府警察局刑事警
      察大隊搜索扣押筆錄1 份扣押物品目錄表1 份、現場相片
      11幀在卷可查，而扣案晶體計13包經鑑定結果，確均為第
      二級毒品甲基安非他命無誤（合計淨重20.861公克），此
      有高雄醫學大學附設中和紀念醫院96年4 月24日報告編號
      0000-000至0000-000號檢驗報告12紙在卷可稽，自堪以認
      定。
  (二)、被告乙○○部分：
    １、被告乙○○於本院審理時自承其交付予丙○○之甲基安
        非他命，係分3 次販入，因為丙○○一直向其拜託，其
        才幫忙帶，自己順便從中抽一點，其係以相同金額販賣
        予丙○○，並未賺丙○○錢，但其會從中抽取一點來自
        己施用，賺取之間的量差，第1 、2 次賣給丙○○的甲
        基安他命，分別係其於交易當日以2,000 元向陳信文、
        莊月雯買的，之後便隨即轉賣給丙○○，而扣案之甲基
        安非他命中，有1 包驗後淨重17.261公克者係自己要施
        用的，係其於為警查獲前一日向莊月雯購買的，至於查
        獲當日賣給丙○○的部分，則係其另外要莊月雯包1 包
        2,00 0元的，因為其不知道2,000 元要包多少，丙○○
        係查獲前1 日跟其說的，並有說查獲當天要拿，但查獲
        當天其在睡覺，是甲○○拿給丙○○的，後來就遇到警
        察了等語在卷（見本院卷第16、165 、170 頁）。
    ２、證人即同案被告甲○○於偵查中具結證稱其與被告乙○○在一起3 年多了，而丙○○則係於95年年底時認識，
        為警查獲當日丙○○於12點多打被告乙○○的手機，說
        要找「長腳」，要2,000 元的甲基安非他命，其向丙○○表示其係「姊仔」，「長腳」在睡覺，但其可以把跟
        人家拿的先撥給丙○○，後來2 人約在後昌路全家便利
        商店前的遠傳電信，其從3 樓住處走出來，走到2 樓時
        ，就被警方抓到，當時其手上拿1 個紅包袋，裡面裝甲
        基安非他命，當天丙○○係要跟被告乙○○買毒品，但
        電話由其接聽，因為其曾聽說丙○○向被告乙○○撥過
        甲基安非他命，所以其可以決定，該次係其第一次交甲
        基安非他命予丙○○等語明確（見偵卷第6-7 頁）。又
        證人丙○○於偵查中證稱其於95年12月底、96年2 月初
 　　　 ，分別在高雄市○○○路麥當勞前、高雄市○○區○○
        路與城峰路附近，以2,000 元向被告乙○○購買甲基安
        非他命各1 次，並於96年3 月9 日下午2 時許，在高雄
        市○○區○○路677 巷口欲以2,000 元向綽號「姊仔」
        之被告甲○○購買甲基安非他命，該次係其打電話去，
        被告甲○○接的，電話中已經講好要買甲基安非他命，
        但還沒交貨便被警方查獲，其係於95年間在一間PUB 內
        ，當時其問朋友有什麼東西可以提神，朋友說安非他命
        ，並給他被告乙○○0000000000號之行動電話，其第一
        次打過去是男的接的，第二次是女的接的再拿給男的聽
        等語明確（見偵卷第27頁），而其於本院審理時仍證稱
        其確曾向被告乙○○（綽號「長腳」）購買2 次甲基安
        非他命，時間係95年12月底及96年2 月底，不是2 月初
        ，該2 次均係其打電話與「長腳」連絡，亦係由「長腳
        」交付毒品，第3 次其打同一支電話要向「長腳」買甲
        基安非他命時，係綽號「姊仔」之女子接電話，其在電
        話裡表示需要2,000 元的東西，並約好交付地點在後昌
        路那邊，但後來其並未拿到「姊仔」要交付的甲基安非
        他命等語綦詳（見本院卷第154-157 頁）。
    ３、被告乙○○之前開自白，核與證人甲○○、丙○○之證
        述相符，應屬真實可採，此外，復有上開物品扣案可證
        ，被告乙○○確有於上開時、日分別販賣第二級毒品甲
　　　  基安非他命予丙○○計3 次之事實，已堪認定。
  (三)、被告甲○○部分：
    １、被告甲○○於本院羈押訊問時即已自承查獲當日丙○○
        於中午12時許打電話找同案被告乙○○，係由其接聽，
        丙○○表示欲購買2,000 元之甲基安非他命，其也答應
        了，2,000 元可以購買毛重約0.85公克之甲基安非他命
        ，當天其要將甲基安非他命拿去給丙○○時，便被警察
        查獲了，該甲基安非他命係其購買的，係其與乙○○要
        一起施用的，這是其第一次賣毒品給丙○○等語在卷（
        見羈押卷第5 頁）。
    ２、證人丙○○於本院審理時證稱查獲當日其係在高雄市○○區○○路677 巷口欲以2,000 元向綽號「姊仔」之被
        告甲○○購買甲基安非他命，該次係其打0000000000號
        電話，由被告甲○○接的，叫其到上開地點等候，電話
        中已經講好要買甲基安非他命，但還沒交貨便被警方查
        獲等語在卷（見偵卷第27頁），而其於本院審理時亦證
        稱其係先認識被告乙○○之後，在第2 次向被告乙○○
        購買甲基安非他命時，從電話中聽到旁邊有女孩子的聲
        音，才知到被告乙○○身邊有一位「姊仔」，但均未見
        過面，查獲當日其撥打電話予乙○○時，是「姊仔」接
        聽的，「姊仔」說乙○○在睡覺，並問其什麼事，其在
        電話裡自稱「志仔」，並說其需要東西，沒有具體講明
        「東西」是什麼，但有講到其需要2,000 元，交付地點
        則是在後昌路那邊，上開談話內容均係由其與「姊仔」
        約定的，「姊仔」應該知道其之前就有買過甲基安非他
        命，後來10分鐘之後，被告乙○○有回電說無法過來，
        其便說那由其過去拿等語綦詳（見本院卷第156-159 頁
        ），其前後所證述之情節，大致相符，應非臨訟杜撰之
        詞，且其與被告甲○○並無怨隙，亦無故為攀誣之理，
        上開證詞應屬真實可採。是被告甲○○係直接於電話中
        與丙○○談妥交易內容、金額及地點，應堪認定。
    ３、被告甲○○於本院審理時雖改稱當天其接到丙○○來電
        時，說要2,000 元，因乙○○在睡覺，故乙○○要其幫
        忙跑一趟，並交付其紅包袋，其當時並不知紅包袋內裝
        有何物，以為裡面是錢云云，惟此與其先前所述矛盾，
        已有明顯瑕疵而難採信。又被告甲○○與乙○○平日均
        有施用毒品之習慣，對於毒品交易雙方於電話聯繫時，
        為免遭警監聽，均習慣以代號或直接以金額表示毒品種
        類乙節，自無不知之理，而其復自承曾聽說丙○○向被
        告乙○○購買甲基安非他命等語（見偵卷第7 頁、羈押
        卷第5 頁），故其對於丙○○表示需要「2,000 元的東
        西」，係指欲向被告乙○○購買2,000 元之甲基安非他
        命，自屬了然於心，故始會未再追問，即直接於電話中
        與丙○○約定交付地點；況丙○○既欲向被告乙○○購
        買「2,000 元的東西」，自應由丙○○交付現金，豈有
        反由被告乙○○交付金錢之可能，而被告乙○○平日係
        從事水電工作，工作內容亦與交付紅包無關，故被告甲○○辯稱其不知紅包袋內裝有何物，以為係裝錢云云，
        顯與常理不符，應係脫免卸責之詞。
    ４、綜上，被告甲○○明知丙○○係向被告乙○○購買2,00
        0 元之甲基安非他命，仍於電話中與丙○○約定交付地
        點，並親自持甲基安非他命欲交付予丙○○之事實，已
        灼然至明，其就該次販賣第二級毒品予丙○○之行為，
        顯與被告乙○○有犯意聯絡及行為分擔。
  (四)、末參以被告2 人明知甲基安非他命係第二級毒品，並為價
      格昂貴之違禁物，取得不易，而政府為杜絕毒品之氾濫，
      對於查緝毒品之販賣，無不嚴厲執行，且販賣第二級毒品
      之罪責甚重，衡情一般持有毒品者，當不致輕易將持有毒
      品交付他人。況甲基安非他命並無公定之價格，不論任何
      包裝，均可任意分裝增減分量，每次買賣價量，亦可能隨
      時依雙方間之關係深淺、資力、需求量及對行情之認知、
      來源是否充裕、查緝是否嚴格，購買者被查獲時供述購買
      對象之可能性風險之評估等，因而異其標準，並隨時機動
      調整，非可一概而論，是販賣之利得除經坦承犯行或價量
      俱臻明確外，委難查得實情，販賣之人從價差或量差中牟
      利方式雖異，其意圖營利之非法販賣行為則一，是縱未確
      切查得販賣賺取之實際差價，但除別有事證，足認係按同
      一價格轉讓，確未牟利之情形外，尚難執此認非法販賣之
      事證有所不足，致知過坦承者難辭重典，飾詞否認者反得
      逞僥倖，而失情理之平；況本件被告乙○○已自承其每販
      入1 包甲基安非他命，均從中抽取部分留供己用後，再以
      販入價格出售予丙○○，足認被告2 人販賣第二級毒品甲
      基安非他命予丙○○，確有從中賺取量差之意圖及事實。
  (五)、本件事證明確，被告乙○○先後單獨販賣第二級毒品甲基
      安非他命予丙○○2 次，並與被告甲○○共同販賣第二級
      毒品甲基安非他命予丙○○1 次之事實，均事證明確，應
      依法論科。
三、按販賣毒品罪，不以販入之後，復行賣出為必要，只須意圖
    營利而販入或賣出，有一於此，犯罪即應成立，僅於意圖營
    利而販入以外之原因而持有毒品後，另行起意販售，而尚未
    著手於販售之情形，始有意圖販賣而持有毒品罪之適用（最
    高法院92年度臺上字第7046號、90年度臺上字第7782號、92
    年度臺上字第1275號判決意旨參照），本件被告2 人係基於
    營利意圖而販入第二級毒品甲基安非他命，被告甲○○於查
    獲當日雖尚未完成販出毒品之行為，惟仍無礙於其2 人販賣
    第二級毒品既遂罪之成立。是核被告乙○○、甲○○2 人所
    為，係犯毒品危害防制條例第4 條第2 項之販賣第二級毒品
    罪。被告乙○○就最後1 次販賣甲基安非他命予丙○○之行
    為，與被告甲○○間互有犯意聯絡及行為分擔，2 人為共同
    正犯。又被告2 人持有第二級毒品之低度行為，已為其販賣
    之高度行為所吸收，均不另論罪。再按學理上包括一罪概念
    中，關於集合犯之態樣，係指依一般社會通念，特定犯罪行
    為具有反覆實施之特性，而藉由法條中客觀構成要件之行為
    要素，涵括上開具有反覆實施特性之數個犯罪行為，僅接受
    一次刑法之評價為已足。因刑事法若干犯罪行為，本質上原
    具有反覆、延續實行之特徵，立法時既予特別歸類，定為犯
    罪構成要件之行為要素，則行為人基於概括之犯意，在密切
    接近之一定時、地持續實行之複次行為，倘依社會通念，於
    客觀上認為符合一個反覆、延續性之行為觀念者，於刑法評
    價上，即應僅成立一罪。學理上所稱「集合犯」之職業性、
    營業性或收集性等具有重複特質之犯罪均屬之，例如經營、
    從事業務、收集、販賣、製造、散布等行為概念者是（最高
    法院95年度臺上字第1079號判決意旨參照）。而在立法上，
    以營利為構成要件之犯罪，通常具有反覆、延續實施同一犯
    罪行為之特性，因其本質乃多數行為之集合或一定行為之反
    覆實施，故立法上予以擬制，定為一罪。本案被告乙○○販
    賣第二級毒品甲基安非他命之行為，係於95年12月底至96年
    3 月9 日之期間內，以相同之方式持續進行，未曾間斷，而
    其販賣之對象復均為丙○○1 人，應具有反覆、延續實行之
    特徵，從而在行為概念上，縱有多次販賣予丙○○之舉措，
    仍應評價認係包括一罪之集合犯，而論以販賣第二級毒品既
    遂一罪。公訴人認被告乙○○上開數次販賣第二級毒品甲基
    安非他命犯行，應論以數罪，尚有未洽，附此敘明。末查，
    被告乙○○前因公共危險案件，經本院以94年度交簡字第
    755 號判處有期徒刑6 月確定，嗣於94年6 月16日易科罰金
    執行完畢，其於5 年內再故意為本件有期徒刑以上之罪，為
    累犯，應依刑法第47條第1 項之規定加重其刑（法定刑無期
    徒刑部分，依刑法第65條第1 項之規定，不得加重，故僅就
    販賣第二級毒品罪法定刑之有期徒刑及罰金部分加重之）。
    本院審酌被告2 人明知施用毒品者容易上癮而戒除不易，毒
    品除嚴重傷害個人身心外，亦足以腐蝕民心國基，可見毒品
    之危害深鉅，僅為一己私利而多次販售第二級毒品以營利，
    惟販賣數量不多，又被告乙○○於本院審理時已坦承犯行，
    態度良好；被告甲○○則仍飾詞否認犯罪，試圖卸責，未見
    悔意，念其並無前科，素行尚可，此有臺灣高等法院被告前
    案紀錄表附卷可參，及其所參與之販賣行為僅有1 次等一切
    情狀，分別酌情量處如主文所示之刑。
四、扣案之第二級毒品甲基安非他命1 包（驗後淨重0.485 公克
    ）、3 包（驗後淨重分別為17.261 、0.344 、0.804公克）
    、3 包（驗後淨重合計為1.009 公克）、6 包（驗後淨重合
    計為0.958 公克）均係查獲之毒品，應依毒品危害防制條例
    第18條第1 項前段沒收銷燬之；扣案之搭配0000000000號門
    號使用之銀色SHARP 廠牌行動電話1 支（含SIM 卡1 枚）係
    被告乙○○所有（該門號之SIM 卡係被告乙○○申請，依慣
    例電信公司於約滿後亦不會請求返還，亦應認係被告乙○○
    所有之物），而扣案塑膠鏟管6 支則係被告2 人共有，上開
    物品分係被告2 人聯絡販賣毒品，及從中抽取毒品量差牟利
    所用之物，業據被告乙○○陳明在卷，且有和信電訊公司客
    戶基本資料查詢結果在卷可憑，應依同法第19條1 項之規定
    ，併予宣告沒收。至扣案之電子磅秤1 臺、玻璃管4 支、殘
    渣袋7 只、空夾鏈袋1 批、剪刀1 支、行動電話7 支及0000
    000000號、0000000000號之行動電話SIM 卡計2 枚，雖均係
    被告2 人所有，惟被告2 人均否認係供其販毒之用，又其2
    人本有施用毒品之習慣，且無證據證明上開物品，係供其等
    販賣第二級毒品罪所用之物，爰均不宣告沒收，併此敘明。
五、甲○○無罪部分：
  (一)、公訴意旨另以：被告甲○○與乙○○基於共同販賣第2級
      毒品甲基安非他命犯意，以0000000000號行動電話作為聯
      絡工具，於95年12月底某日，在高雄市左營區○○○路麥
      當勞店前；96年2 月初，在高雄市○○區○○路與城峰路
      旁某處，由被告乙○○出面，以每小包2,000 元價格，先
      後2 次，販賣甲基安非他命各1 小包供丙○○施用，因認
      被告甲○○此部分亦涉有違反毒品危害防制條例第4 條第
      2 項之販賣第二級毒品罪嫌。
  (二)、按不能證明被告犯罪者，應諭知無罪之判決，刑事訴訟法
      第154 條第2 項、第301 條第1 項分別定有明文。又「事
      實之認定，應憑證據，如未能發現相當證據，或證據不足
      以證明，自不能以推測或擬制之方法，為裁判基礎」，而
      「認定犯罪事實所憑之證據，雖不以直接證據為限，間接
      證據亦包括在內，然無論直接或間接證據，其為訴訟上之
      證明，須於通常一般之人均不致有所懷疑，而得確信其為
      真實之程度者，始得據之為有罪之認定，倘其證明尚未達
      到此一程度，而有合理之懷疑存在時，即無從為有罪之認
      定」，最高法院40年臺上字第86號、76年臺上字第4986號
      分別著有判例意旨可資參照。
  (三)、公訴人認被告甲○○涉犯上開罪嫌，無非係以證人丙○○
      之證詞為其論據。訊據被告甲○○則堅決否認此部分犯行
      ，辯稱其均未參與上開2 次乙○○販賣甲基安非他命之行
      為等語。經查：證人丙○○於偵查中即證稱其係撥打0000
      000000號行動電話購買甲基安非他命，第一次是男的接的
      ，第二次是女的接的再拿給男的聽等語在卷（見偵卷第27
      頁），而其於本院審理時亦證稱其於95年12月底及96年2
      月底兩次打電話購買甲基安非他命，接電話的是男生，就
      是綽號「長腳」的被告乙○○，交付毒品的也都是「長腳
      」，該2 次其並未與「長腳」以外之人接觸，96年2 月底
      那次，原本是一女子接電話，其說要找「長腳」，該女子
      便將電話拿給被告乙○○聽，其直到96年3 月9 日第3 次
      交易之前，均未見過被告甲○○等語明確（見本院卷第
      154-15 5、159 頁），是丙○○於上開2 次與被告乙○○
      進行毒品之交易之過程中，均係與被告乙○○直接聯繫，
      而被告甲○○雖於丙○○第2 次來電時，曾接聽電話，並
      隨即將電話轉接予被告乙○○，惟其與丙○○並未談及任
      何與毒品交易有關之內容，故本院自難遽認此部分被告甲○○有何與被告乙○○共同販賣甲基安非他命予丙○○之
      行為。至證人丙○○雖證稱其與「姊仔」（指被告甲○○
      ）交易時，「姊仔」應該知道其之前有買過甲基安非他命
      等語（見本院卷第159 頁），惟因被告甲○○與乙○○有
      同居關係，縱然因此得知被告乙○○販毒之行為，若無其
      他證據，仍不能遽認其間即有犯意聯絡。
  (四)、綜上所述，公訴人所提證據尚無從使本院達到被告甲○○
      確涉有此部分犯罪之確信，此外公訴人並未舉出無其他積
      極證據足資認定被告甲○○確有上開販賣第二級毒品之犯
      行，揆諸開說明，既不能證明被告甲○○犯罪，本院自應
      就此部分為無罪判決之諭知。
據上論斷，應依刑事訴訟法第299 條第1 項前段、第301 條第1
項前段，毒品危害防制條例第4 條第2 項、第18條第1 項前段、
第19條第1 項，刑法第11條，第28條、第47條第1 項，判決如主
文。
本案經檢察官林志祐到庭執行職務。
中　　華　　民　　國　　96　　年　　7 　　月　　24　　日
                    刑事第十四庭
                          審判長法  官  蔡  廣  昇
                                法  官  林  瑋  桓
                                法　官  謝  雨  真
以上正本證明與原本無異。
如不服本判決，應於判決送達後10日內，向本院提出上訴狀。
中　　華　　民　　國　　96　　年　　7 　　月　　24　　日
                                書記官  林  佳  慧
附錄本案論罪科刑法條：
毒品危害防制條例第4條
製造、運輸、販賣第一級毒品者，處死刑或無期徒刑；處無期徒
刑者，得併科新臺幣1 千萬元以下罰金。
製造、運輸、販賣第二級毒品者，處無期徒刑或7 年以上有期徒
刑，得併科新臺幣7 百萬元以下罰金。
製造、運輸、販賣第三級毒品者，處5 年以上有期徒刑，得併科
新臺幣5 百萬元以下罰金。
製造、運輸、販賣第四級毒品者，處3 年以上10年以下有期徒刑
，得併科新臺幣3 百萬元以下罰金。
製造、運輸、販賣專供製造或施用毒品之器具者，處1 年以上7
年以下有期徒刑，得併科新臺幣1 百萬元以下罰金。
前五項之未遂犯罰之。
